臺灣桃園地方法院刑事判決　　　　　　 100年度易字第1344號
公　訴　人　臺灣桃園地方法院檢察署檢察官
被　　　告　張總華
上列被告因傷害案件，經檢察官提起公訴（100年度偵字第5294
號），本院判決如下：
    主  文
張總華傷害人之身體，處有期徒刑肆月，如易科罰金，以新臺幣
壹仟元折算壹日，扣案外用紙捲捲起包覆之原子筆筆芯壹支沒收
之。
    事  實
一、張總華前犯他案原處法務部矯正署臺北監獄（下稱北監）服
    刑中，於民國99年12月22日上午8時13分許，在北監愛三舍2
    房內，因與同房受刑人畢立堯曾就繳交公費購買舍房生活百
    貨用品及生活習慣差異之爭執再起不滿，基於普通傷害之犯
    意，見畢立堯以雙手護住頭部、臉部之蹲踞姿態可欺，乃以
    非己所有而屬舍房公物之塑膠置物箱接連砸毆畢立堯之頭部
    約2次至3次，俟該置物箱不堪重擊損壞破裂（此部分所涉妨
    害職務上掌管之物品罪嫌未據起訴），再持為己所有外用紙
    捲捲起包覆之原子筆筆芯接連猛刺畢立堯之頭部、臉部、手
    部數下，迄至北監管理人員發現同房受刑人林立鳴所按通報
    鈴亮燈便速前往制止始行停手，致畢立堯受有封閉性頭部外
    傷併輕微腦震盪、頭皮撕裂傷、暈眩症及軟組織挫傷等傷害
    。
二、案經畢立堯訴由臺灣臺北地方法院檢察署呈請臺灣高等法院
    檢察署檢察長令轉臺灣桃園地方法院檢察署檢察官偵查起訴
    。
    理  由
壹、證據能力
一、按醫師執行醫療業務時，不論患者係因病尋求診療或因特殊
    目的而就醫，醫師於診療過程中應依醫師法規定製作病歷，
    此一病歷之製作乃屬醫師於醫療業務過程中所須製作之紀錄
    文書，且每一醫療行為皆屬可分，就接續之看診行為構成醫
    療業務行為，其中縱有出於訴訟目的例如被毆傷而尋求醫師
    之治療，對醫師而言既屬醫療業務行為之一部分，便應依法
    製作病歷，則該病歷仍屬業務上所製作之紀錄文書，當與通
    常醫療行為所製作之病歷無殊，自屬刑事訴訟法第159條之4
    第2款所稱從事業務之人於業務上所須製作之紀錄文書，又
    診斷證明書係依病歷所轉錄之證明文書，遂屬同法同一條款
    之證明文書無訛（最高法院97年度台上字第666號刑事判決
    意旨參照），承論長庚醫療財團法人臺北長庚紀念醫院診斷
    證明書，委無顯不可信之情事，揆諸前揭法條規定與最高法
    院判決見解，得為證據。
二、次論扣案外用紙捲捲起包覆之原子筆筆芯，著屬非供述性證
    據，要無違背法定程序取得之情形，依刑事訴訟法第158條
    之4反面規定，可執為證。
貳、實體方面
一、訊據被告張總華於審理中固坦承其於上述時、地手持上開置
    物箱砸擊告訴人畢立堯致使告訴人頭部成傷之事實（見本院
    易字卷第63頁），但矢口否認有何手持上開外用紙捲捲起包
    覆之原子筆筆芯刺傷告訴人之犯行，辯稱：於上開置物箱不
    堪重擊損壞破裂後，係以徒手毆打告訴人之頭部，不知上開
    外用紙捲捲起包覆之原子筆筆芯之來處云云。經查：
  (一)上揭全部犯罪事實，業據被告於檢察官偵訊中坦承不諱（見
    臺灣桃園地方法院檢察署偵字卷第18頁、第39頁），咸與證
    人林立鳴於審理中證述之情節吻合（見本院易字卷第56頁背
    面至第58頁），復有長庚醫療財團法人臺北長庚紀念醫院診
    斷證明書附卷（見臺灣臺北地方法院檢察署他字卷第3頁）
    及上開外用紙捲捲起包覆之原子筆筆芯扣案可佐，顯見被告
    於檢察官偵訊中之自白洵與事實相符無誤。
  (二)又扣案外用紙捲捲起包覆之原子筆筆芯即為被告所有甚者持
    用刺傷告訴人之物一節，則經證人林立鳴於審理中陳稱：確
    認所交付北監管理人員上開外用紙捲捲起包覆之原子筆筆芯
    乃係被告持以刺傷畢立堯之物等語翔實（見本院易字卷第57
    頁背面），亦經證人即北監管理人員馮金標於審理中結證：
    伊於被告毆擊告訴人而遭戒護離開後，速返案發舍房詢問同
    房受刑人林立鳴、黃日明有關被告持以毆擊之器物，斯時前
    開受刑人旋將上開外用紙捲捲起包覆之原子筆筆芯交付與伊
    以待扣案等語綦詳（見本院易字卷第59頁），況且被告於檢
    察官偵訊中既稱：不知用以攻擊告訴人之原子筆筆芯下落何
    處等語在卷（見臺灣桃園地方法院檢察署偵字卷第39頁），
    無從逕執被告難以確切辨識行兇用具之泛泛否認言詞遽論證
    人林立鳴、馮金標前述未存瑕疵之證詞不可採信，故被告所
    有持以猛刺告訴人之原子筆筆芯實為扣案外用紙捲捲起包覆
    之原子筆筆芯一節足堪認定。
  (三)被告於審理中雖已更易前詞而改辯稱：伊未手持上開外用紙
    捲捲起包覆之原子筆筆芯刺傷告訴人云云，惟被告於準備程
    序中就此部分仍多有反覆異動其說之情，忽稱乃以上開置物
    箱及拳頭毆打告訴人云云（見本院審易字卷第50頁背面），
    忽稱係遭告訴人及其他同房受刑人圍毆云云（見本院審易字
    卷第51頁），忽稱未曾傷害告訴人云云（見本院易字卷第23
    頁背面），對己供述前後不一之緣由更難自圓其說，先稱未
    經檢察官詢問案情云云，旋經本院告知被告之偵訊筆錄揭示
    被告前向檢察官回答之案發經過描述，方始改稱固曾到庭接
    受檢察官訊問但只簽名云云（見本院易字卷第23頁背面），
    然觀被告之偵訊內容，可見其就案發經過情形之陳述盡皆具
    體詳細而無含混杜撰之情，顯難合理說明為何獨就手持上開
    外用紙捲捲起包覆之原子筆筆芯猛刺告訴人一事率爾翻供，
    尤難解釋何以胡謅卻向檢察官自陳案發經過俱與證人林立鳴
    所證情詞一致之理，臨訟為圖卸責顛倒供詞之歷程滋生疑竇
    ，無由輕信被告嗣後改口之辯解。
  (四)綜上所述，被告所辯無非推諉矯飾之詞，不值採信。本案事
    證臻達明確，被告犯行堪以認定，應予依法論科。
二、核被告所為，係犯刑法第277條第1項普通傷害罪。析諸被告
    接連持物毆擊告訴人之舉措，主觀上本乎單一犯意，客觀上
    該等行為乃於密切接近之時、地內接續施行，循從一般社會
    健全觀念，各舉動獨立性極為薄弱礙難強行分開，亟務視為
    數舉動之接續實行合成一行為加以評價，為接續犯須論一罪
    。爰審酌被告素行不佳、前科歷歷，此有臺灣高等法院被告
    前案紀錄表俾徵，身處監所不知悔悟思省，僅因細故便即毆
    打告訴人成傷，造成告訴人所受傷勢非輕，再忖被告雖曾有
    意和解惟經告訴人以鉅額賠償金作為和解條件所拒（見本院
    易字卷第56頁），兼斟被告之犯罪動機、目的、手段、犯後
    態度及其智識程度等一切情狀，量處如主文所示之刑，併予
    諭知易科罰金之折算標準。至論上開外用紙捲捲起包覆之原
    子筆筆芯，為被告所有供作傷害告訴人之用，已得本院闡述
    憑據認定如前，依刑法第38條第1項第2款規定，宣告沒收之
    ；另論上開置物箱，誠屬舍房公物而非被告所有，不得宣告
    沒收。
據上論斷，應依刑事訴訟法第299條第1項前段，刑法第277條第1
項、第41條第1項前段、第38條第1項第2款，刑法施行法第1條之
1第1項、第2項前段，判決如主文。
本案經檢察官吳靜怡到庭執行職務。
中    華    民    國   100    年    12    月    30    日
                  刑事第一庭  法  官  俞力華
以上正本證明與原本無異。
如不服本判決應於收受判決後10日內向本院提出上訴書狀，並應
敘述具體理由。其未敘述上訴理由者，應於上訴期間屆滿後20日
內向本院補提理由書( 均須按他造當事人之人數附繕本) 「切勿
逕送上級法院」。
                              書記官  資念婷
中    華    民    國   101    年    1     月    3     日
附錄本案論罪科刑法條
中華民國刑法第277條
（普通傷害罪）
傷害人之身體或健康者，處3年以下有期徒刑、拘役或1,000元以
下罰金。
犯前項之罪因而致人於死者，處無期徒刑或7年以上有期徒刑；
致重傷者，處3年以上10年以下有期徒刑。